【裁判字號】    92,交抗,46
【裁判日期】    920327
【裁判案由】    聲明異議
【裁判全文】
臺灣高等法院台南分院刑事裁定              九十二年度交抗字第四六號   Ｃ
      抗  告  人
      即受處分人  甲  ○  ○
右列抗告人因違反道路交通管理處罰條例案件，不服臺灣嘉義地方法院中華民國九十
二年一月十七日裁定（九十一年度交聲字第三一二號）提起抗告，本院裁定如左：
      主      文
抗告駁回。
      理      由
一、抗告人於原審法院聲明異議意旨略以：抗告人（異議人即受處分人）因罹有癌症
    末期之兄長突然發病，痛苦萬分，又聯絡不到任何人，只好冒險在駕照吊扣期間
    ，開車送兄長至醫院，怎知途中遭機車撞擊，雖心生懼怕，仍將傷者送醫，並無
    逃避法律責任，請求斟酌異議人須負擔兄長龐大醫藥費及上情，從輕處罰或以別
    的方式取代罰鍰，乃提起異議。
二、經查：本件抗告人於其駕駛執照吊扣期間即民國九十一年十一月四日十五時三十
    分許，仍駕駛車號ＲＶ—五五０七號自用一般小客車，行經嘉義縣朴子市○○○
    路與祥和三路，經警舉發，為抗告人所自認，並有嘉義縣警察局嘉縣警交字第Ｌ
    00000000號舉發違反道路交通管理事件通知單附於處理交通違規聲明異
    議案件卷宗可稽，抗告人上述違規事實，堪以認定。
三、按汽車駕駛人，駕駛執照吊扣期間駕車者，處新臺幣六千元以上一萬二千元以下
    罰鍰，並吊銷其駕駛執照，道路交通管理處罰條例第二十一條第一項第七款、第
    四項定有明文（原裁定誤植為第二十九條）。
四、原裁定認原處分機關以抗告人於吊扣駕照期間駕駛自小客車，處罰鍰新臺幣一萬
    二千元，並吊銷駕駛執照，並無不合。原審據此認本件異議無理由，依道路交通
    管理處罰條例第八十七條第二項、道路交通案件處理辦法第十九條之規定，予以
    駁回其異議，本院經核其認事用法，並無違誤。
五、抗告意旨略以：抗告人吊扣駕照期間駕駛車輛，於法當罰，不敢有異議，只是站
    在情理立場懇求法外開恩。景氣不佳加上收入不多，還需負擔兄長醫療費用及一
    家大小開支，日子真的不好過。對於兄長病況，醫生說：除非奇蹟否則不樂觀。
    只是兄長依然有活下去意念，抗告人和家人唯一能做的不再是物質上供輸，而是
    精神上的希望，若是駕照再度吊扣，抗告人連載兄長複檢機會都沒有，病情一再
    延誤，怕就怕兄長存活意念消卻，到時抗告人和家人希望也破滅云云。惟抗告人
    既已違反交通法規，自應受罰，尚不得以其家庭困境，作為不罰或減輕之理由。
    抗告意旨猶執前詞，指摘原裁定不當求為撤銷，為無理由，應予駁回。
六、據上論斷，應依道路交通案件處理辦理辦法第二十六條，刑事訴訟法第四百十二
    條，裁定如主文。
中    華    民    國      九十二      年      三      月      二十七    日
                                  臺灣高等法院臺南分院刑事第六庭
                                      審判長法官  楊    明    章
            法官  顏    基    典
                                            法官  高    明    發
右正本證明與原本無異。
不得抗告。
                                      法院書記官  李    梅    菊
中    華    民    國      九十二      年      三      月      二十八    日


司法院資訊處製作；財團法人民間司法改革基金會備份。
